臺灣宜蘭地方法院刑事判決　　　　　　　100年度易字第657號
公　訴　人　臺灣宜蘭地方法院檢察署檢察官
被　　　告　王溪成
上列被告因竊盜案件，經檢察官提起公訴（100年度偵字第3921
號），被告於本院審理時就被訴事實為有罪之陳述，經本院裁定
行簡式審判程序，判決如下：
    主  文
王溪成犯竊盜罪，累犯，處有期徒刑伍月。又犯攜帶兇器竊盜罪
，累犯，處有期徒刑捌月，扣案之鐵剪壹支、手套壹雙均沒收。
應執行有期徒刑拾月，扣案之鐵剪壹支、手套壹雙均沒收。
    事  實
一、王溪成於民國99年間因違反毒品危害防制條例案件，經本院
    判處有期徒刑2月確定，嗣於100年1月4日易科罰金執行完畢
    。詎未悔改，竟意圖為自己不法之所有，先後為下列二次竊
    行：
  (一)於100年9月10日2時許，見位在宜蘭縣冬山鄉○○路12號之
    「青果山水果行」店面僅以簡易鐵網防護，遂徒手將防護網
    翻扯後進入該水果行內，竊得游忠鎮所有之如附表一所示之
    物（游忠鎮損失約新台幣11萬元），並隨即裝載至其所駕駛
    車號EQ－8702號自小客車上載往其位在宜蘭縣羅東鎮○○路
    ○段387巷6號住處內。嗣於100年9月10日5時許，為上開水果
    行負責人游忠鎮發現後報警處理，經警循線於100年9月20日
    14時30分許，持搜索票至其前揭住處內查扣如附表二所示之
    物。
  (二)於100年9月19日18時20分許，至址設宜蘭縣五結鄉○○路○
    段8號中興紙業股份有限公司（下稱中興紙業公司）廠房內
    ，以其所有客觀上足為兇器使用之鐵剪1支，剪取該處電纜
    線1批（中興紙業公司損失約新台幣1萬8千元），嗣即點火
    燃燒電線外皮以取得包覆銅線欲變賣。嗣因行跡可疑，經該
    公司生產課副課長張其法發現後報警處理而當場查獲，並扣
    得上述遭竊之銅線1批(30公斤)及其所有行竊時使用之鐵剪1
    支及手套1雙。
二、案經游忠鎮、中興紙業股份有限公司代表張其法提出告訴，
    暨由宜蘭縣政府警察局及羅東分局報告台灣宜蘭地方法院檢
    察署檢察官偵查起訴。
    理  由
一、本件被告王溪成所犯係死刑、無期徒刑、最輕本刑為3年以
    上有期徒刑以外之罪，其於審理中就被訴事實為有罪之陳述
    ，經本院告知簡式審判程序之旨，並聽取公訴人、被告之意
    見後，依刑事訴訟法第273條之1第1項規定，裁定進行簡式
    審判程序並為審理判決，合先敘明。
二、前揭犯罪事實，迭據被告於警詢、檢察官偵訊及本院審理時
    坦承不諱，並經告訴人游忠鎮、張其法於警詢時指述明確；
    此外，就犯罪事實(一)部分，並有扣案物品目錄表、贓物認領
    保管單及照片32張在卷可稽；就犯罪事實(二)部分，另有扣案
    物品目錄表、贓物認領保管單、照片18張在卷可稽暨扣案之
    鐵剪1支、手套1雙可資佐證，被告上開二次竊行應堪認定。
    從而，本案事證明確，被告犯行應依法論科。
三、按刑法第321條第1項第3款所謂兇器，凡於人之生命身體之
    安全，易生危險者均屬之，被告所為犯罪事實(二)之犯行，其
    持以行竊使用之鐵剪，係鐵製之工具，前端銳利，有該鐵剪
    之照片1張在卷可稽，足以剪斷電纜線，可見在客觀上足以
    對人之生命、身體產生危害，具有行兇之危險性，屬兇器無
    誤。故核被告所為，分別係犯刑法第320條第1項之竊盜罪、
    刑法第321條第1項第3款之攜帶兇器竊盜罪。被告所犯上開
    犯行，犯意各別，行為互異，應予分論併罰。又被告有前開
    所述之科刑及執行紀錄，有臺灣高等法院被告前案紀錄表1
    份在卷足憑，其於有期徒刑執行完畢後，5年以內故意再犯
    本案二件有期徒刑以上之罪，核屬累犯，均應依刑法第47條
    第1項之規定加重其刑。爰審酌被告前有違反毒品危害防制
    條例之前科紀錄，素行不佳，為貪圖不法利益，竟分別為前
    揭二次竊行，並考量其竊取財物造成被害人之損失（分別為
    新台幣11萬元、1萬8千元）、所竊取之財物部分已由被害人
    領回，及其生活狀況（警詢自陳無業，家庭經濟狀況為勉強
    維持）、智識程度（警詢自陳為國中肄業），暨其犯後坦承
    犯行，而於本院審理期間與被害人達成和解，惟迄未賠償被
    害人損失（見本院卷第50-51頁之電話紀錄查詢表）等一切
    情狀，而量處如主文所示之刑，並定其應執行之刑。
四、扣案之鐵剪1支、手套1雙係被告所有持以為犯罪事實(二)竊行
    使用之工具等情，業據被告供陳在卷，爰依刑法第38條第1
    項第2款之規定，諭知沒收之。
據上論斷，依刑事訴訟法第299條第1項前段、第273條之1第1項
，刑法第320條第1項、第321條第1項第3款、第47條第1項、第
51條第5款、第38條第1項第2款，判決如主文。
本案經檢察官周建興到庭執行職務。
中    華    民    國   100    年    11    月    16    日
                  刑事第五庭法  官  陳雪玉
以上正本證明與原本無異。
如不服本判決應於收受送達後十日內向本院提出上訴書狀，並應
敘述具體理由；其未敘述上訴理由者，應於上訴期間屆滿後二十
日內向本院補提理由書(均須按他造當事人之人數附繕本)「切勿
逕送上級法院」。
                            書記官  陳建宇
中    華    民    國   100    年    11    月    16    日
 附表一：
    ┌──┬───────────────┬────┐
    │編號│ 品         名                │  數量  │
    ├──┼───────────────┼────┤
    │ 1  │甜桃                          │  1箱   │
    ├──┼───────────────┼────┤
    │ 2  │櫻桃                          │  5盒   │
    ├──┼───────────────┼────┤
    │ 3  │葡萄                          │  1箱   │
    ├──┼───────────────┼────┤
    │ 4  │百香果                        │  半箱  │
    ├──┼───────────────┼────┤
    │ 5  │龍眼                          │  1箱   │
    ├──┼───────────────┼────┤
    │ 6  │蘋果                          │  4顆   │
    ├──┼───────────────┼────┤
    │ 7  │奇異果                        │  1箱   │
    ├──┼───────────────┼────┤
    │ 8  │水蜜桃                        │  1盒   │
    ├──┼───────────────┼────┤
    │ 9  │椰子水                        │  5、6包│
    └──┴───────────────┴────┘
  附表二:
    ┌──┬───────────────┬────┐
    │編號│ 品         名                │  數量  │
    ├──┼───────────────┼────┤
    │ 1  │甜桃                          │  6台斤 │
    ├──┼───────────────┼────┤
    │ 2  │櫻桃                          │ 1.7台斤│
    ├──┼───────────────┼────┤
    │ 3  │葡萄                          │  3台斤 │
    ├──┼───────────────┼────┤
    │ 4  │百香果                        │  4台斤 │
    ├──┼───────────────┼────┤
    │ 5  │龍眼                          │4.7台斤 │
    ├──┼───────────────┼────┤
    │ 6  │蘋果                          │  1顆   │
    ├──┼───────────────┼────┤
    │ 7  │奇異果                        │6.9台斤 │
    └──┴───────────────┴────┘
附錄本案論罪科刑法條：
中華民國刑法第320條
（普通竊盜罪、竊佔罪）
意圖為自己或第三人不法之所有，而竊取他人之動產者，為竊盜
罪，處5年以下有期徒刑、拘役或5百元以下罰金。
意圖為自己或第三人不法之利益，而竊佔他人之不動產者，依前
項之規定處斷。
前二項之未遂犯罰之。
中華民國刑法第321條
（加重竊盜罪）
犯竊盜罪而有下列情形之一者，處6月以上、5年以下有期徒刑，
得併科新臺幣10萬元以下罰金：
一、侵入住宅或有人居住之建築物、船艦或隱匿其內而犯之者。
二、毀越門扇、牆垣或其他安全設備而犯之者。
三、攜帶兇器而犯之者。
四、結夥三人以上而犯之者。
五、乘火災、水災或其他災害之際而犯之者。
六、在車站、埠頭、航空站或其他供水、陸、空公眾運輸之舟、
    車、航空機內而犯之者。
前項之未遂犯罰之。